# 资金池业务中的货币资金审计

提问人：一云 时间：2021-09-30 11:14:56
老师：请问对大型企业集团中子公司归集到集团财务公司资金池中的货币资金什么情况下在其他应收款核算、什么情况下在货币资金中核算？
一云

回答人：chenyiwei
目前正在征求意见中的《企业会计准则解释第 15 号》第二条中将涉及这个问题。征求意见稿见：
[http://kjs.mof.gov.cn/gongzuotongzhi/202109/t20210930_3756734.htm。](http://kjs.mof.gov.cn/gongzuotongzhi/202109/t20210930_3756734.htm。)